【裁判字號】    97,交抗,1089
【裁判日期】    970903
【裁判案由】    違反道路交通管理處罰條例
【裁判全文】
臺灣高等法院交通事件裁定            97年度交抗字第1089號
抗  告  人  甲○○
即受處分人
                    7
上列抗告人因違反道路交通管理處罰條例案件，不服臺灣臺北地
方法院，中華民國97年7月31日所為裁定（97年度交聲字第1787
號），提起抗告，本院裁定如下：
    主  文
抗告駁回。
    理  由
一、抗告意旨略以：「本車是因為故障無法行駛，在修復之前曾
    經詢問職訓局老師，並有修車單據、維修場送貨小弟、拖吊
    場管理員為證」等語。
二、按「汽車駕駛人在禁止臨時停車處所停車者，處新臺幣（下
    同）六百元以上一千二百元以下罰鍰」，道路交通管理處罰
    條例第56條第1項第1款定有明文。復按「禁止臨時停車線，
    用以指示禁止臨時停車路段，以劃設於道路緣石正面或頂面
    為原則，無緣石之道路得標繪於路面上，距路面邊緣以三十
    公分為度。本標線為紅色實線，線寬除設於緣石，正面者以
    緣石高度為準外，其餘皆為十公分」，道路交通標誌標線號
    誌設置規則第169條第1項、第2項規定甚明。
三、經查：
(一)、本件抗告人即受處分人甲○○於民國（下同）97年5月14日1
    7時16分許，將其所有之車牌號碼：B4-922號營業用小客車
    停放在臺北市○○街標繪紅色禁止臨時停車路段，經原舉發
    單位臺北縣政府警察局交通警察隊三重分隊警員謝文傑依道
    路交通管理處罰條例第56條第1項第1款規定掣發臺北縣政府
    警察局北縣警交字第C00000000號舉發違反道路交通管理事
    件通知單予以舉發，指定應於97年6月13日到案接受裁罰，
    抗告人於97年5月29日向原處分機關即臺北市交通事件裁決
    所申訴，原處分機關函請舉發機關調查結果，仍認抗告人有
    上開違規行為，乃依道路交通管理處罰條例第56條第1項第1
    款規定，於97年7月15日以北市裁二字第裁22-C00000000號
    違反道路交通管理事件裁決書裁處抗告人罰鍰九百元，抗告
    人於97年7月15日收受上揭裁決書後，於97年7月15日以聲明
    異議狀向聲明異議，有聲明異議狀、臺北縣政府警察局北縣
    警交字第C00000000號舉發違反道路交通管理事件通知單、
    舉發照片、臺北市交通事件裁決所北市裁二字第裁22-C0000
    0000號違反道路交通管理事件裁決書、臺北市交通事件裁決
    所交通違規案件陳述書等資料附卷足憑。
(二)、抗告人聲明異議意旨略以：「雖有將其所有之車牌號碼：B4
    -922號營業用小客車停放在臺北市○○街標繪紅色禁止臨時
    停車路段，惟係因該車輛於夜間臨時拋錨，無法駛離，故暫
    時停放於該處，預計隔日再進行維修，為此聲明異議，請求
    撤銷原處分」云云。
(三)、抗告人於原審坦承於上揭時、地將其所有之車牌號碼B4-922
    號營業用小客車停放在臺北市○○街標繪紅色禁止臨時停車
    路段等情，並有舉發照片在卷足憑；依採證照片可見該車輛
    所停放之地點，路面繪製有紅色實線，該標線清晰可見，就
    一般具有通常智識之駕駛人而言，即可知悉上開車輛之停放
    位置係禁止臨時停車；抗告人雖辯稱係因車輛於夜間臨時拋
    錨，無法駛離，故暫時停放於該處，預計隔日再進行維修云
    云，惟按「汽車發生故障不能行駛，應即設法移置於無礙交
    通之處。該故障車輛在未移置前或移置後均應豎立車輛故障
    標誌。該標誌在行車時速四十公里之路段，應豎立於車身後
    方五公尺至三十公尺之路面上，在行車時速逾四十公里之路
    段，應豎立於車身後方三十公尺至一百公尺之路面上，交通
    擁擠之路段，應懸掛於車身之後部。車前適當位置得視需要
    設置，車輛駛離現場時，應即拆除」，道路交通安全規則第
    112條第1項第12款定有明文，依卷附舉發照片顯示，抗告人
    所有上揭車輛並未設置車輛故障標誌，且抗告人亦於聲明異
    議狀陳明「未標誌是疏失」等語，又抗告人亦無在現場，復
    無法提出任何證據證明曾設法將車輛移置於無礙交通之處，
    則抗告人辯稱該車輛臨時拋錨云云，是否真實並非無疑，至
    於抗告人於抗告狀所陳之修車單據以及洽詢職訓局汽車修護
    老師並有修車單據、維修場送貨小弟、拖吊場管理員為證等
    語，因本件處罰之重點為抗告人並未依據規定在故障車輛後
    方豎立車輛故障標誌，用以使舉發之警察機關明確知悉其確
    實係故障車輛，且此項未依規定之作為，亦據抗告人於聲明
    異議狀陳明「未標誌是疏失」等語，是抗告人所陳並非可取
    ，綜上，本件抗告人有前揭違規行為，原審法院以原處分機
    關依道路交通管理處罰條例第56條第1項第1款及違反道路交
    通管理事件統一裁罰基準及處理細則第43條、第44條、第62
    條等規定，裁處抗告人罰鍰九百元，核無違誤，以本件抗告
    人之異議為無理由，依據道路交通案件處理辦法第19條規定
    將其異議駁回，經核原審裁定認事用法並無不合，抗告人所
    陳抗告理由與所附修車單據等情，均因其確實未在現場依據
    規定豎立車輛故障標誌而不可取，是其抗告為無理由，應予
    以駁回。
三、據上論結，應依道路交通案件處理辦法第26條，刑事訴訟法
    第412條，裁定如主文。
中    華    民    國    97    年    9     月    3     日
            刑事第十二庭  審判長法  官  蔡永昌
                                法  官  陳榮和
                                法  官  施俊堯
以上正本證明與原本無異。
不得再抗告。
                                書記官  顧哲瑜
中    華    民    國    97    年    9     月    4     日


司法院資訊處製作；財團法人民間司法改革基金會備份。
